【裁判字號】    97,訴,174
【裁判日期】    970610
【裁判案由】    違反槍砲彈藥刀械管制條例等
【裁判全文】
臺灣新竹地方法院刑事判決               97年度訴字第174號
公  訴  人  臺灣新竹地方法院檢察署檢察官
被      告  丙○○
選任辯護人  陳景新律師
上列被告因違反槍砲彈藥刀械管制條例等案件，經檢察官提起公
訴（97年度偵字第924號），本院判決如下：
    主  文
丙○○未經許可，持有可發射子彈具有殺傷力之改造手槍，處有
期徒刑年貳月，併科罰金新臺幣伍萬元，罰金如易服勞役，以
新臺幣壹仟元折算壹日。
被訴傷害部分公訴不受理。
    事  實
一、丙○○明知可發射子彈具有殺傷力之改造手槍、子彈係槍砲
    彈藥刀械管制條例第4條第1項第1款及第2款所列管之槍砲與
    彈藥，非經主管機關之許可，不得擅自持有，竟於民國84年
    、85年間，在新竹市○○路某處，收受郭敬宏（已歿）所交
    付之具殺傷力之改造手槍1枝及制式子彈7顆後，即未經許可
    ，基於持有槍、彈之犯意而無故持有上開槍彈，迨於96年11
    月13日0 時許，因丙○○之友人乙○○在新竹縣竹北市○○
    路220號竹北庭園KTV前與李銀龍等人發生爭執，乙○○以電
    話告知丙○○請其前來協助，丙○○接獲電話後，即攜帶上
    開槍彈，要求不知情之曾炳崲搭載其前往新竹縣竹北市○○
    路22 0號竹北庭園KTV，迨同日0時55分許，丙○○到達上述
    地點後，因見甲○○持鋁棒向其叫罵，故先朝天空發射1 顆
    子彈示警，嗣後並基於傷害之故意朝甲○○腹部擊發 1槍，
    致甲○○受有薦椎第一節右側骨折及神經管壓迫等傷害（傷
    害部分業經撤回告訴），甲○○受傷倒地後，丙○○立即乘
    坐曾炳煌之機車離去，途經新竹縣竹北市溪洲橋時，將上開
    改造槍枝1枝、子彈5顆丟棄於溪中（未尋獲）。
二、案經甲○○告訴及新竹縣政府警察局竹北分局報告臺灣新竹
    地方法院檢察署檢察官偵查起訴。
    理  由
壹、有罪部分：
一、證據能力有無之判斷：
    按被告以外之人於審判外之言詞或書面陳述，除法律有規定
    者外，不得作為證據。又被告以外之人於審判外之陳述，經
    當事人於審判程序同意作為證據，法院審酌該言詞陳述或書
    面陳述作成時之情況，認為適當者，亦得為證據。當事人、
    代理人或辯護人於法院調查證據時，知有第159條第1項不得
    為證據之情形，而未於言詞辯論終結前聲明異議者，視為有
    前項之同意，刑事訴訟法第159條第1項及第159條之5分別定
    有明文。經查，本件被告廖嘉峰及其辯護人對證人乙○○、
    曾炳崲、甲○○、林合志、劉益榤、劉邦鈞、吳興貴、彭夢
    崧、林秀峰、李銀龍、溫純妤於警詢時之陳述，在本院準備
    程序及審理程序中，就證據能力一節均表示無意見，並未於
    本案言詞辯論終結前聲明異議，而本院審酌上開等人於警詢
    時之陳述係彼等於案發後就各自親身經歷之事實所為者，依
    其陳述作成時之情況並不無適當，且均非非法取得之證據，
    又無證據力明顯過低之情形，復經本院於審判期日就上開證
    據進行調查、辯論，依前開規定，自均得為證據；次按，本
    案認定事實所引用之文書證據，並無證據證明係公務員違背
    法定程式所取得，亦無刑事訴訟法第159條之4之顯有不可信
    之情況與不得作為證據之情形，本院斟酌本案卷內之證據並
    非非法取得，亦無證明力明顯過低之情形，且經本院於審判
    期日依法進行證據之調查、辯論，被告於訴訟上之程序權，
    已受保障，故前揭各該證據，亦均得採為證據，合先敘明。
二、認定犯罪事實所憑之證據及認定之理由：
    上揭事實業據被告丙○○於警詢、偵查、本院準備程序及審
    理時迭承不諱，而被告所持有之前揭其他可發射子彈具有殺
    傷力之改造手槍1枝及子彈5顆，雖因在被告開槍射傷被害人
    甲○○之後，即遭被告丟棄在新竹縣竹北市溪洲橋而未扣案
    ，然被告既持該槍枝及子彈射擊，且致被害人甲○○受有薦
    椎第一節右側骨折及神經管壓迫等傷害，此有長庚紀念醫院
    林口分院診斷證明書 1份在卷可憑（偵卷第60頁），足徵上
    揭改造手槍及子彈確可穿透人體皮層，而導致被害人受有傷
    害，故顯然均具有殺傷力無訛，足認被告之自白與事實相符
    ，當可採信，是被告犯行明確，自應依法論科。
三、論罪：
(一)、按槍砲彈藥刀械管制條例第 4條所列之槍砲、彈藥，依同條
    例第5 條規定，非經中央主管機關許可，不得製造、販賣、
    運輸、轉讓、出租、出借、持有、寄藏或陳列。本件被告所
    持有之改造手槍1枝及子彈7顆，分屬槍砲彈藥刀械管制條例
    第4條第1款及第2 款所稱之其他可發射子彈具有殺傷力之槍
    砲、子彈。核被告所為，係犯槍砲彈藥刀械管制條例第8 條
    第4 項之未經許可持有其他可發射子彈具有殺傷力之改造手
    槍罪、及同條例第12條第4項之未經許可持有子彈罪。
(二)、被告係於同一時地收受持有上開槍枝及子彈，並將之一同持
    有迄至被告丟棄該槍枝及子彈為止，堪認係以一行為同時觸
    犯上開2 罪，為想像競合犯，應依刑法第55條之規定，從一
    重論以槍砲彈藥刀械管制條例第8條第4項之未經許可持有其
    他可發射子彈具有殺傷力之改造手槍罪。
四、科刑：
(一)、爰審酌被告未經許可持有上開其他可發射子彈具有殺傷力之
    改造手槍及子彈，持有時間長達10餘年，嚴重危害社會安全
    ，繼而持槍彈槍擊被害人甲○○，並導致其受傷，惟被告於
    犯後坦承犯行，尚見悔意，且在持有前揭手槍及子彈之期間
    未查出該等手槍及子彈用於其他犯罪、犯罪之目的、手段等
    一切情狀，量處如主文所示之刑及併科罰金刑，並諭知罰金
    易服勞役之折算標準。
(二)、至被告所持有之可發射子彈具有殺傷力之改造手槍1 枝及子
    彈5 顆，因遭被告丟入新竹縣竹北市溪洲橋內，應認業已滅
    失，業據被告丙○○供承在卷，為免日後執行困難，爰不予
    宣告沒收，附此敘明。
貳、不受理部分：
一、按告訴乃論之罪，告訴人於第一審辯論終結前得撤回其告訴
    ，又告訴經撤回者，應諭知不受理之判決，並得不經言詞辯
    論為之，刑事訴訟法第238條第1項、第303條第3款、第 307
    條定有明文。
二、次查，本件被告丙○○基於傷害之故意朝告訴人甲○○腹部
    擊發 1槍，致告訴人甲○○受有薦椎第一節右側骨折及神經
    管壓迫等傷害部分，公訴人認被告廖嘉峰此部分另涉有刑法
    第277條第1項普通傷害罪嫌，惟依同法第 287條前段之規定
    ，須告訴乃論。茲因被告丙○○已與告訴人甲○○和解成立
    ，並據告訴人甲○○於97年 4月18日具狀撤回其告訴，有本
    院和解筆錄及刑事撤回告訴狀各 1紙附卷可查（本院卷第51
    頁至第52頁），依照上開說明，本件關於被告被訴傷害罪部
    分，依法自應為公訴不受理之判決，並不經言詞辯論為之。
、據上論斷，應依刑事訴訟法第299條第1項前段、第303條第3
    款、第307 條，槍砲彈藥刀械管制條例第8條第4項、第12條
    第4項，刑法第11條前段、第55條、第42條第3項前段，判決
    如主文。
本案經檢察官鄒茂瑜到庭執行職務。
中    華    民    國    97    年    6     月    10    日
                  刑事第一庭    審判長法  官  許翠玲
                                      法  官  楊惠芬
                                      法  官  楊數盈
以上正本證明與原本無異。
如不服本判決應於收受本判決後10日內向本院提出上訴書狀，上
訴書狀應敘述具體理由。上訴書狀未敘述上訴理由者，應於上訴
期間屆滿後20日內補提理由書狀於本院 (均須按他造當事人之人
數附繕本 )「切勿逕送上級法院」。
                                      書記官  謝國聖
中    華    民    國    97    年    6     月    10    日
附錄論罪科刑法條：
槍砲彈藥刀械管制條例第8條第4項：
未經許可，持有、寄藏或意圖販賣而陳列第1項所列槍枝者，處3
年以上10年以下有期徒刑，併科新臺幣7,000,000元以下罰金。
槍砲彈藥刀械管制條例第12條第4項：
未經許可，持有、寄藏或意圖販賣而陳列子彈者，處5 年以下有
期徒刑，併科新臺幣3,000,000元以下罰金。


司法院資訊處製作；財團法人民間司法改革基金會備份。
